

# Alexandre Roux

#### COORDONNÉES

9

34 rue de la Boétie Paris, 75014



Telephone fixe/mobile 0633659854



a.roux@exemple.fr

#### COMPÉTENCES

- Tests de régression
- Développement de scripts
- Expertise HPQC
- Réparation informatique
- · Simulations End-to-end
- Langage JAVA/J2EE
- SQL server programmation et administration
- · Maîtrise de Python et Ruby
- · Résolution de conflits
- Dynamique

## CERTIFICATS

2018 ISTQB Foundation
International Software Testing
Qualification Board

 2017 PCIE (Passeport de compétences informatique européen) Testeur logiciel expérimenté capable d'améliorer différents programmes logiciels en apportant de solides compétences de testeur et des capacités d'analyse et de résolution de problèmes. Bonne connaissance de la rédaction de rapports sur les bugs, les vulnérabilités et les problèmes de conception. 5 années d'expérience dans le domaine.

#### PARCOURS PROFESSIONNEL

Septembre 2016 À Actuel

### Testeur en informatique À Genius Tech , Paris

- Correction des problèmes QA en utilisant efficacement ma rigueur et mon esprit d'analyse, en augmentant la productivité et en relançant les flux de travail.
- Création de scripts de tests précis et efficaces dans Maveryx pour gérer les tests automatisés de certains produits et fonctionnalités.
- Débogage de code et recherche des principales causes des problèmes grâce à la consultation des fichiers et journaux de configuration.

# Avril 2015 À Août 2016

## Testeur informatique À NetTech, Toulouse

- Identification et suivi des défauts avec QF-Test et aide aux développeurs dans la résolution des problèmes grâce à la réalisation de tests supplémentaires.
- Utilisation de Mantis Bug Tracker pour documenter les défauts et signaler les problèmes.
- Détermination des limites de fonctionnement des serveurs grâce à la réalisation de tests de charge.

## Juillet 2014 À Avril 2015

# Testeur d'Applications Web À Groupe EGCorp , Toulouse

- Évaluation des bogues de logiciels et compilation des résultats avec les techniques de résolution dans la documentation pour diffusion auprès des développeurs.
- Réalisation de tests de chargement et de bases de données.

## FORMATION

2014